---
title: "Aproximacion del numero pi"
author: "Marlon Gaviria Pérez"
output:
  html_document:
    df_print: paged
---

```{r setup, include=FALSE}
knitr::opts_chunk$set(echo = TRUE)
```

# Introduccion

Entre tantas maneras que se ha aproximado el famoso numero $\pi$, hoy se aproximara con probabilidades.

\

\

Veamos lo siguiente, se tiene un circulo de radio **r** circunscrito a un cuadrado de lado 2**r**, como se ilustra acontinuacion.

```{r, echo=FALSE}

x0 <- runif(100,-1,1)
y0 <- runif(100,-1,1)

circulo <- function(x) c(sqrt(1-(x**2)))

y=(circulo(seq(-1,1,length.out = 1000)))

plot(1,1,xlim = c(-1.5,1.5),ylim = c(-1.5,1.5), col = 'white', axes = F, asp = 1)
grid()
points(seq(-1,1,length.out = 1000),c(y), type = 'l')
points(seq(-1,1,length.out = 1000),c(-1*y), type = 'l')
segments(-1,1,1,1)
segments(-1,1,-1,-1)
segments(-1,-1,1,-1)
segments(1,1,1,-1)
segments(0,0,1,0, col = 'red')
text(0.5,0.2,'r')
text(0,1.2,'2r')
```

Ahora, con la idea de aproximar al valor del numero $\pi$, nos apoyaremos en probabilidades, en este caso, se determinara la probabilidad de que un punto albergado aleatoriamente dentro del cuadrado este dentro del circulo, Suponga que A es el evento que define 'el punto esta dentro del circulo', con lo cual la probabilidad teorica es el area del circulo dividido el area del cuadrado, asi:

$P(A)= Area \quad del \quad circulo/ Area \quad del \quad cuadrado$

$P(A)=\frac { \pi { r }^{ 2 } }{ 4{ r }^{ 2 } } =\frac { \pi  }{ 4 }$

en otras palabras tenemos que $4P(A)=\pi$, significa que 4 veces la probabilidad de que un punto aleatorio caiga dentro del circulo es equivalente al numero $\pi$.

\

\

De lo anterior podemos concluir que si logramos tener el valor de la probabilidad $P(A)$, podremos obtener el valor de $\pi$, con lo cual, podemos aproximar la probabilidad por simulacion, y asi aproximarnos al valor de $\pi$


Suponga que con un software, garantizamos que se pintan aleatoriamente 100 puntos en el cuadrado, como se observa:

```{r, echo=FALSE}

color <- function(x0,y0){
  i=1
  col <- c()
  for (i in 1:length(x0)){
    
    if((x0[i]**2)+(y0[i]**2)<=1) col[i]='red'
    else col[i]='blue'
    i=i+1

  }
  col
  }

n <- 100
x0 <- runif(n,-1,1)
y0 <- runif(n,-1,1)

circulo <- function(x) c(sqrt(1-(x**2)))

y=(circulo(seq(-1,1,length.out = 1000)))

plot(1,1,xlim = c(-1.5,1.5),ylim = c(-1.5,1.5), col = 'white', axes = F, asp = 1)
grid()
points(seq(-1,1,length.out = 1000),c(y), type = 'l')
points(seq(-1,1,length.out = 1000),c(-1*y), type = 'l')
segments(-1,1,1,1)
segments(-1,1,-1,-1)
segments(-1,-1,1,-1)
segments(1,1,1,-1)
points(x0,y0, col= color(x0,y0), pch=16)
text(0,1.2,c('proporcion de puntos dentro de el circulo \n  \n',sum((x0**2)+(y0**2)<=1)/n))

```

en este caso el 83% de los puntos caen dentro del circulo, con lo que una estimacion para $\pi$ seria, 4(0.83)=3.32, por supuesto es un acercamiento lejano del valor que esperamos, esto se debe a que solo utilizamos 100 puntos para aproximar la probabilidad.

\

\

Intentemoslo con un valor mas grande de puntos, por ejemplo 100.000 puntos:

```{r,echo=FALSE}

color <- function(x0,y0){
  i=1
  col <- c()
  for (i in 1:length(x0)){
    
    if((x0[i]**2)+(y0[i]**2)<=1) col[i]='red'
    else col[i]='blue'
    i=i+1

  }
  col
  }

n <- 100000
x0 <- runif(n,-1,1)
y0 <- runif(n,-1,1)

circulo <- function(x) c(sqrt(1-(x**2)))

y=(circulo(seq(-1,1,length.out = 1000)))

plot(1,1,xlim = c(-1.5,1.5),ylim = c(-1.5,1.5), col = 'white', axes = F, asp = 1)
grid()
points(seq(-1,1,length.out = 1000),c(y), type = 'l')
points(seq(-1,1,length.out = 1000),c(-1*y), type = 'l')
segments(-1,1,1,1)
segments(-1,1,-1,-1)
segments(-1,-1,1,-1)
segments(1,1,1,-1)
points(x0,y0, col= color(x0,y0), pch=16)
text(0,1.2,c('proporcion de puntos dentro de el circulo \n  \n',sum((x0**2)+(y0**2)<=1)/n))

```

Note que la proporcion ahora es 0.78712, con lo que 4(0.78712)=3.14848, algo mas cercano al valor de $\pi$.

si repetimos esto indefinidamente con grandes cantidades de puntos, podriamos promediar estas probabilidades, y ser aun mas certeros.

\

\

por ejemplo, si repetimos esto 10.000 veces, donde en cada ocacion consideramos 100.000 puntos, tendremos como estimacion del valor de  $\pi$ a  3.141585, con que es un buen acercamiento de estimacion al valor verdadero $\pi.$